臺灣嘉義地方法院民事判決
110年度訴字第410號
原      告  盧文海  

被      告  陳旭明  

訴訟代理人  吳宏輝律師
複  代理人  吳展育律師
上列當事人間返還債款事件，本院於民國111年5月12日言詞辯論
終結，判決如下：
    主  文
被告應給付原告新臺幣155,965元，及自民國110年8月14日起至
清償日止，按年息百分之5計算之利息。
原告其餘之訴駁回。
訴訟費用新臺幣5,840元，由被告負擔1,694元，餘由原告負擔。
本判決原告勝訴部分得假執行。但被告如以新臺幣155,965元為
原告預供擔保，得免為假執行。
原告其餘假執行之聲請駁回。 
    事實及理由
壹、原告起訴主張
一、民國109年1月間，被告向原告鼓吹蒜頭交易獲利極高，且在同年2、3月被告等帶原告至蒜田參觀，表示渠等蒜頭交易方式多元且交易對象遍及全省，有能力處理蒜頭生意，且提出為他人操作蒜頭三個月獲得70%獲利之實績，說服原告合夥蒜頭買賣，原告因而決意與被告合夥以3個月為期進行蒜頭買賣。109年3月14日，原告在被告與其同居人廖涵廷指示下與蒜農即訴外人林多木簽約，由原告出資以每台斤新臺幣(下同)40元買下6,629台斤上等蒜頭，加上秤重費(下同)600元，共支出26萬5760元，被告負責進行蒜頭銷售，銷售所得之利潤（即應先扣除購買蒜頭所花費之成本）由原告全取，兩造間有合夥契約存在。
二、原告與蒜農簽約購蒜後，被告承諾以一台斤4元之價錢為原
    告烘乾蒜頭，嗣將收購之蒜頭採收後隨即載運到附近地磅過
    磅，原告依6,629台斤重量給付貨款，原告先付訂金10萬元
　　，秤重完後給付蒜農林多木尾款165,160元。嗣後就將6千餘
    台斤之濕蒜頭載運到被告處進行烘乾，並答應以被告所說一
    台斤4元價錢做為烘乾蒜頭的費用，被告等即取得對所購蒜
    頭之獨立排他佔有，並依其己意進行蒜頭銷售。
三、受到疫情影響，109年蒜頭進口之數量鮮少，市場需求多數
    仰賴本產蒜頭，故蒜頭在市場上供不應求，且拍賣價格與市
    場價格屢屢創新高，期間原告曾多次詢問銷售進度，並詢問
    何時可以先行返還購買蒜頭所花費之成本，惟被告均置之不
    理並一再以各種理由塘塞。截至7月27日廖涵廷第一次匯5萬
    元，嗣於8月15日廖涵廷匯5萬元，9月11日匯22,000元，12
    月12日匯3萬元，嗣後即未曾再給付分文。原告與被告間合
    夥出售蒜頭，約定由原告出資購蒜，事後再將該批蒜頭移轉
    佔有予被告出售，蒜頭之所有權本為原告所有，依合夥契約
    之約定，被告僅能取得出售蒜頭，「扣除本金後」之獲利之
    30%為酬勞，原告取回購蒜支出之成本自屬有據。
　㈠有關本金部分，被告尚有113,760元未清償（265,760-5,000
　　-50,000-22,000-30,000＝113,760)。
　㈡有關獲利部分，被告尚有417,627元未給付。兩造約定合夥以
    3個月為期進行蒜頭買賣，自合夥成立之109年3月14日起算
    ，應在109年6月13日結束，依當初購入蒜頭之進價每台斤40
    元，出售之價格至少每台斤130元計算，原告可分得之利潤
    為596,610元｛6,629×(130-40)=596,610｝，惟被告等迄今不
    僅分文均未給付。
四、被告積欠原告合夥金及所得利益總計531,387元（113,760＋
　　417,627＝531,387)，爰請求被告給付原告531,387元及法定
    利息。
五、退步言，縱認兩造間無合夥關係，因原告委請被告代為烘乾
    、銷售蒜頭，兩造並約定109年3月14日起為期3個月進行買
    賣，與委任契約相似，原告另依委任契約請求被告返還因委
    任取得的款項。
六、並聲明：
　　㈠被告應給付原告531,387元，及自起訴狀送達翌日起算，年
      利率百分之5之利息。
　　㈡訴訟費用由被告負擔。
　　㈢願供擔保，請准宣告假執行。
貳、被告答辯聲明
一、被告否認兩造間有合夥關係存在。原告109年3月間逕自向農
    民簽約購買濕蒜頭，買賣過程與契約簽訂被告並無參與或給
    予指示，後因原告無法自行處理該批濕蒜頭，才透過配偶陳
    美惠請求被告(陳美惠胞弟)協助，被告始找人手協助採收蒜
    頭並搬運至被告倉庫暫時存放。因濕蒜頭無法長時間保存，
    原告又無法自己辦理蒜頭加工，導致該批蒜頭快要放置過期
    而腐壞，原告才又透過訴外人陳美惠央求被告協助烘焙乾燥
    該批濕蒜頭，被告基於親情答應幫忙。烘培期間原告於109
    年4月6日突然出現在工廠說要載走蒜頭，總共載走218台斤
　　，但其餘蒜頭原告未處理，訴外人陳美惠請求被告幫忙銷售
    該批蒜頭，所賣得金額匯入訴外人陳美惠之帳戶，但對於販
    賣該批蒜頭所得金額如何分配，雙方並未有討論或共識，也
    沒有原告主張之合夥關係存在。
二、就原告追加主張兩造間為委任關係，因被告受胞姐陳美惠拜
    託幫忙原告處理其收購之蒜頭烘乾加工及銷售等事宜，則兩
    造間之法律關係應有符合民法第528條委任關係之要件。然
    原告於起訴狀中主張被告尚有獲利金額417,627元未給付原
    告，但原告之計算方式，僅以出售價格減去購入濕蒜頭之成
    本，完全未考量採收搬運、烘培乾燥、清理沙土及運輸費用
    等加工手續之費用，不只機械處理，還需要相當多的人工處
    理，可見原告的獲利計算方式顯有不當。
三、實則，被告就蒜頭出售後所得之金額，僅扣除部分之必要費
    用(扣除加工及銷售必要費用，未扣除蒜頭烘培相關費用)後
　　，已悉數交付原告。原告所批購之蒜頭經烘培加工後，109
    年4月28日後，被告分批陸續依照市場正常價格出售於10餘
    位客戶，總銷售金額為188,021元，另支出運費9,060元以及
    加工工資28,342元，故扣除運費等成本後獲利為150,619元
　　。原告於起訴狀中亦承認被告已自109年7月27日起陸續匯款152,000元給訴外人陳美惠之帳戶，原告請求被告給付款項顯無理由。　　
四、綜上所述，原告與被告並無所謂合夥關係，被告係受訴外人
    陳美惠請求幫忙加工銷售原告批購之蒜頭，被告亦已將該批
    蒜頭出售所得獲利悉數匯入訴外人陳美惠銀行帳戶，被告甚
    至未請求任何獲利分配，原告之請求顯無依據。
五、並聲明：原告之訴駁回。訴訟費用由原告負擔。若受不利之
    判決，被告願供擔保，請准宣告免為假執行。
參、本院之判斷
一、原告主張兩造間有合夥關係存在之部分
　㈠按民事訴訟法第277條規定，當事人主張有利於己之事實者
　　，就其事實有舉證之責任。本件原告主張兩造間就蒜頭買賣
    成立為期3個月的合夥契約等語，然為被告所否認，依前揭
    法條規定，原告就所主張兩造間有合夥契約存在乙事，應舉
    證證明之。
  ㈡按稱合夥者，謂二人以上互約出資以經營共同事業之契約。
    民法第667條第1項定有明文。本件原告主張兩造間有合夥關
    係存在，所提出之證據為原告、原告配偶陳惠美、被告、廖
    涵廷等人間的Line對話內容（見本院卷第17至25、45至91頁
　　)，然本院觀諸上開Line對話內容，為原告及陳惠美詢問被
    告方面出售蒜頭之進度、獲利結算金額、及催促被告方面返
    還購買蒜頭本金之餘款等。然由上開Line對話內容，並無法
    證明「兩造間有互約出資共同經營蒜頭買賣事業」之事實。
　㈢況且，原告所稱合夥契約之約定內容，於起訴狀記載之內容
    分別為「被告負責進行蒜頭銷售，銷售所得之利潤（即應先
    扣除購買蒜頭所花費之成本），由原告全取」、「約定以3
    個月為期進行蒜頭買賣，由原告出資購蒜，事後將蒜頭移轉
    占有由被告出售，出售蒜頭後，被告取得扣除本金後之30%
    獲利為酬勞」（見本院卷第9頁），所述前後不同。嗣原告
    於辯論意旨狀又再主張兩造間之合夥內容為：「被告負責進
    行蒜頭銷售，銷售所得之利潤（即應先扣除購買蒜頭所花費
    之成本），由原告全取」（見本院卷第111頁）、復於準備
    狀又主張合夥內容約定為：「原告出資購買，被告完全處理
    及銷售，獲利原告分7成，被告分3成」(見本院卷第177頁）
    。
　㈣由原告主張之合夥約定內容，不但數次更易且前後不一，原
    告亦無法提出兩造間確實有約定合夥買賣蒜頭出售之相關證
    據，且被告亦否認兩造間有合夥契約存在，則原告片面主張
    兩造間有合夥關係存在及所主張之合夥契約內容，因原告無
    法舉證證明，自無足憑採。故原告依合夥契約請求被告給付
    合夥款項云云，即無可採。另原告起訴時雖主張依無因管理
    之法律關係請求，惟於審理中表明不再主張無因管理（見本
    院卷第364頁），附此說明。
二、原告主張兩造間有委任關係存在之部分
　㈠按稱委任者，謂當事人約定，一方委託他方處理事務，他方
    允為處理之契約。民法第528條定有明文。本件原告另主張
    其委託被告代為烘乾、銷售蒜頭，故兩造間有委任關係存在
    等語，則為被告所不否認（見本院卷第301、357頁）。對於
    約定「被告應允代原告烘乾、銷售蒜頭」之事實，兩造既不
    爭執，則兩造間有委任關係存在乙事，洵堪認定。
　㈡原告請求返還「原告支出購買蒜頭之本金尚欠餘款113,760
　　元」部分
　　按受任人因處理委任事務，所收取之金錢、物品及孳息，應
    交付於委任人。民法第541條第1項規定甚明。則在委任關係
　　下，委任人可請求受任人返還之款項，依前揭法條規定，應
    僅限「受任人處理委任事務，【所收取之金錢、物品及孳息
　　】」。簡言之，原告委託被告銷售蒜頭，依委任關係可請求
    被告返還之款項，應僅為被告受託出售蒜頭所得之價金，並
    不包含原告購買蒜頭所支出之價金。是以，原告依委任關係
    請求被告返還「原告支出購買蒜頭之本金尚欠餘款113,760
    元」，洵屬無據。
　㈢原告請求返還「銷售蒜頭之獲利417,627元」部分
　⒈原告主張其購入蒜頭6,629台斤，每台斤出售價格以130元計
    算，原告可分得之利潤為596,610元，被告尚有獲利417,627
    元未給付等語【註：原告自行計算之利潤為596,610元，計
    算式為｛6,629台斤×（每台斤出售金額130元—每台斤購買金
    額40元）｝。但原告請求給付之獲利金額則僅記載417,627元
    ），見本院卷第9、11頁】。
　⒉原告主張向蒜農林多木購買濕蒜頭的重量為6,629台斤，並提
    出合計重量為5,866台斤之地磅單影本2張（本院卷第233頁
    ）。經本院詢問：原告主張購買蒜頭6,629台斤，與原告提
    出地磅單記載的5,866台斤不符，原告主張購買6,629台斤的
    證據？原告陳稱：蒜頭秤重的前一天，林多木已經先採收了
    ，秤重當天，就是(秤)田裡採收的5,866台斤。6,629台斤是
    蒜農林多木告訴我的數字，沒有6,629台斤地磅單的單據
　　(見本院卷第264頁)。本院另詢問：你付給林多木6,629台斤
    的價金證明？原告則陳稱：我以一台斤40元向林多木購買蒜
    頭，6,629台斤的蒜頭我都是用現金給付，沒有任何單據等
    語（見本院卷第264頁）。　
　⒊由原告前揭所述可知，其無法提出給付蒜農林多木價金金額
    之證明，無法以此得知其向林多木購買濕蒜頭之重量，原告
    亦無法提出其主張購買濕蒜頭6,629台斤之地磅單。是以，
    原告提出重量為5,866台斤之地磅單，卻主張向蒜農林多木
    購買之濕蒜頭重量為6,629台斤云云，顯不可採。故本院參
    酌原告提出地磅單記載之重量，認原告向蒜農林多木購買之
    濕蒜頭重量應為5,866台斤。
　⒋然而，從田裡採收之蒜頭含有水分，經過烘乾、人工挑揀去
    除砂土雜質後之蒜頭，重量會比從田裡採收的濕蒜頭輕，乃
    眾所周知之事，無庸舉證。而被告(受任人)是否有將原告(
    委任人)交付之蒜頭全部售出？倘最終因無法售出而應返還
    原告之蒜頭數量為多少等等？皆必須以「烘乾加工後之蒜頭
    重量」來認定。被告既應允原告之委託，為原告烘乾、加工
　　、出售蒜頭，則被告對於受委任的事務，至少應與處理自己
    事務為同一之注意（民法第535條)。故被告應就烘乾或加工
    後之蒜頭重量提出相關證明。
　⒌本件原告購買之濕蒜頭重量為5,586台斤，業經本院認定如前
    。然經本院詢問烘乾後的蒜頭重量？被告則稱：烘乾後，被
    告沒有另外秤重等語（見本院卷第284頁)。證人廖涵廷於本
    院亦證稱：烘乾後的蒜頭要從乾燥機移出來，但因為沒有秤
    重，沒有辦法確定蒜頭重量（見本院卷第338頁）。足見被
    告無法提出烘乾後之蒜頭重量及相關證明。
　⒍經本院詢問證人廖涵廷：烘乾蒜頭後，重量通常會減多少？
    證人廖涵廷證稱：從農田採收的濕蒜頭放到烘乾機烘乾之後
    ，重量大概會減少四至五成，但裡面還有包含砂、土、膜
　　、梗的重量，如果要加工，還要把烘乾後的蒜頭去除雜質，
　　去除雜質的蒜頭重量大但會再減少二至三成（見本院卷第36
    5頁)。依證人廖涵廷所述，烘乾加工後之蒜頭重量，大約濕
    蒜頭的五成或更少。而本件被告受委任處理事務，卻未盡與
    處理自己事務為同一之注意，無法提出烘乾加工後之蒜頭重
    量，故本院認此不利益不應歸給原告，故本件烘乾加工後之
    蒜頭重量認定應為2,933台斤（5,866×1/2）。
　⒎復查，關於原告交付給被告之蒜頭，被告已經全部出售完畢
    之事實，為被告所不否認（見本院卷第153頁)。但被告提出
    如附表所示之蒜頭出貨明細一覽表(更正版)及估價單之私文
    書（見本院卷第247至259頁），則為原告否認真正，並表示
    估價單之記載不能證明是出售原告的蒜頭等語(見本院卷第3
    42頁)。經本院詢問證人廖涵庭：估價單並沒有標示出售的
    蒜頭是何人所有，如何能分辨出本院卷第247至255頁估價單
    記載出售的蒜頭，就是原告載運到你們工廠的蒜頭？證人廖
    涵廷陳稱：我們把原告的蒜頭放在鐵架，如果要出售原告的
    蒜頭，就會把原告的蒜頭秤重後拿出來加工（見本院卷第34
    0頁)。
　⒏然而，本院觀諸被告提出的出貨明細一覽表(更正版)，日期
    為4月28日的加工原料記載886斤，日期為7月8日的加工原料
    記載206斤(本院卷第257頁)，與4月28日估價單上記載重量3
    ,016斤、7月8日估價單上記載重量3,036斤(本院卷第247頁)
    ，兩者不同。本院乃詢問證人為何記載重量不同？證人廖涵
    廷證稱：4月28日估價單記載的3,016斤，其中886斤是原告
    的，其他是被告的。7月8日估價單記載的3,036斤，其中206
    斤是原告的，其他是被告的(見本院卷第341、342頁)。本院
    進而詢之？依你今日攜帶提出的估價單原本，如何可以看出
    哪些是原告的蒜頭、哪些是被告的蒜頭？證人廖涵廷則稱：
    我還有另外的本子。本院則質之：法官一開始有詢問你是否
    有其他紀錄買賣的本子，你說沒有，但為何又說還有另外的
    本子？證人廖涵廷稱：我剛才以為法官問的是出貨單，關於
    買賣的其他資料，我有另外做紀錄等語(見本院卷第342頁)
    。
　⒐翌次開庭，證人廖涵廷提出其所述關於原告蒜頭買賣明細相
    關紀錄資料(見本院卷第369至381頁)。本院詢問：如何分辨
    估價單上出售的蒜頭，是原告的蒜頭或是被告自己的蒜頭？
    證人廖涵廷證稱：我會在帳本上特別註記，例如4月28日我
    有註記「內含886斤為陳美惠蒜頭」。本院復詢之：沒有註
    記的話，就是出售被告自己的蒜頭嗎？證人廖涵廷證稱：對
　　(見本院卷第364、365頁)。本院觀諸證人廖涵廷提出之記帳
    簿原本及影本，部分有註記「內含886斤為陳美惠蒜頭」、
    「內含206斤為陳美惠蒜頭」、「加工原料用148斤陳美惠蒜
    頭」...等內容(證人提出之影本附於本院卷第369至381頁)
    。
　⒑然而，原告對於證人廖涵廷提出之記帳簿否認真正。本院將
    證人廖涵廷提出之記帳簿原本彩色影印附卷(見本院卷第383
    至395頁)，觀諸彩色影印之記帳簿內容，記帳簿使用之原子
    筆，不論墨水色澤、深淺、粗細、顏色等等，幾乎無差異，
    以記帳簿月份前後橫跨4月至12月、長達9個月之記載內容而
    言，顯然有悖常情。本院認上開記帳簿應為臨訟製作，難認
    為真正。是以，被告提出之估價單、證人廖涵廷提出之記帳
    簿，既均無法證明為真正，則被告主張出售原告蒜頭的數量
    及價格如附表所示，自難認可採。
　⒒惟本院參酌原告主張委託被告出售之蒜頭價格至少每台斤130
    元，對比被告提出之蒜頭出貨明細一覽表(更正版)，可見被
    告主張烘乾加工後之蒜頭出售價格介於每台斤140至158元之
    間，高於原告主張之每台斤130元售價，故本院認原告所有
    之蒜頭經烘乾加工後，得以原告主張之售價每台斤130元計
    算。因此，本件被告出售烘乾加工後之蒜頭總價金應為381,
    290元（2,933×130）。
　⒓末查，被告抗辯：其代為銷售原告蒜頭，另支出運費9,060元
    以及加工工資28,342元，扣除後獲利為150,619元，但被告
    已陸續匯款152,000元給陳美惠等語。按受任人因處理委任
    事務支出之必要費用，委任人應償還之，並付自支出時起之
    利息，民法第546條第1項定有明文。關於被告主張支出運費
    9,060元之部分，雖提出宅急便收據影本2張（見本院卷第27
    7、279頁），然為原告否認，本院審酌收據之運費金額合計
    僅580元，且無法證明是出售原告蒜頭而支出之運費，此外
    ，被告未提出因出售原告蒜頭而支出之其他運費證明，故被
    告主張有支出運費9,060元云云，尚難憑採。關於被告主張
    支出烘乾、加工等費用，本院審酌原告主張兩造約定被告以
    每台斤4元的價錢為原告烘乾蒜頭(見本院卷第265)，而蒜頭
    加工費用，則據證人廖涵廷證稱每台斤為17元，是依108年
    工廠尚無加工機器時，被告委託其他業者加工的計價金額(
    見本院卷第337頁）。是以，本件被告為原告烘乾、加工蒜
    頭之費用總計應為73,325元（5,866×4+2,933×17）。
  ⒔基上所述，被告受委託為原告處理烘乾、加工、出售蒜頭之
    事務，出售蒜頭所得價金為381,290元，扣除被告因處理委
    任事務代墊之烘乾加工費用73,325元後，金額為307,965元
    （381,290-73,325）。
　⒕惟被告已陸續匯款共計152,000元至原告配偶陳惠美帳戶之事
    實，業據原告提出陳惠美存摺交易明細影本為憑（見本院卷
    第71至75頁)，且為兩造所不爭執，堪信屬實。故扣除被告
    已匯款之152,000元後，被告應返還原告之金額為155,965元
    (307,965-152,000)。逾此部分之請求，即屬無據。
  ㈣至於被告另抗辯：原告於109年4月6日突然出現在工廠，載 
　  走蒜頭218台斤云云，為原告所否認，被告就此部分亦未提
　  出相關證據證明之，故被告此部分之抗辯，尚無足憑採。
肆、綜上所述，原告無法證明兩造間有合夥關係存在，故原告依
    合夥之法律關係請求被告給付合夥款項，尚屬無據。原告另
    依委任之法律關係，請求被告返還因處理委任事務所收取之
    金錢，經扣除被告因處理委任事務所代墊之烘乾加工費用後
    ，原告請求被告返還155,965元，及自起訴狀繕本送達翌日
    即110年8月14日起止清償日止，按年息百分之5計算之利息
    ，為有理由，應予准許。逾此部分之請求，為無理由，應予
    駁回。　
伍、本件原告雖陳明願供擔保請准宣告假執行，惟本判決原告勝
    訴部分未逾50萬元，爰依職權宣告假執行，被告亦陳明願供
    擔保，聲請免為假執行，核無不合，爰酌定相當擔保金額准
    許之；至原告敗訴部分，其假執行之聲請已失所依據，應併
    予駁回。　　
陸、本件待證事實已臻明確，兩造其餘之攻擊防禦方法及舉證，
    經本院斟酌後，認於判決結果已不生影響，爰不一一詳為論
    述。
柒、按法院為終局判決時，應依職權為訴訟費用之裁判，民事訴
    訟法第87條第1項定有明文。本件第一審裁判費5,840元，爰
　　依兩造勝敗之比例，爰判決如主文第3項所示。
捌、據上論結，原告之訴為一部有理由，一部無理由，依民事訴
    訟法第79條、第87條第1項、第389條第1項第5款、第392條
    第2項，判決如主文。　　　　　
中　　華　　民　　國　　111 　年　　6 　　月　　7　　日
                  民事第二庭法　官　林中如   
以上正本係照原本作成。
如對本判決上訴須於判決送達後20日內向本院提出上訴狀。 
如委任律師提起上訴者，應一併繳納上訴審裁判費。 
中　　華　　民　　國　　111 　年　　6 　　月　　7　　日
                            書記官　林柑杏

附表：被告提出之蒜頭出貨明細一覽表（更正版）
　　（本院卷第257至259頁）
日期 客戶名稱 品項 銷貨量 運費 加工原料 加工工資 備註 4/28 臺東市包小姐 蒜頭 886(斤)×48(元)=42528 4430 886斤  運費每台斤5元(臺東市) 7/8 臺東市包小姐 蒜頭 206(斤)×58.5(元)=12051 1030 206斤  運費每台斤5元(臺東市) 8/3 臺南楊小姐 蒜仁 100(斤)×142(元)=14200 200 148斤 17(元)×l48(斤)=2516(元)  8/6 斗六淑芬 蒜仁 30(斤)×l42(元)=4260 200 58斤 17(元)×58(斤)=986(元)  8/7 永靖施小姐 蒜仁 80(斤)×l42(元)=11360 200 128斤 17(元)×l28(斤)=2176(元)  8/8 西螺阿桑 蒜仁 30(斤)×l40(元)=4200 200 57斤 17(元)×57(斤=969(元)  8/11 高雄泰式餐廳 蒜仁 50(斤)×140(元)=7000 200 85斤 17(元)×85(斤)=1445(元)  8/11 臺南楊小姐 蒜仁 60(斤)×142(元)=8520 240 98斤 17(元)×98(斤)=1666(元)  8/13 斗六淑芬 蒜仁 15(斤)×l42(元)=2130 200 45斤 17(元)×45(斤)=765(元)  8/13 埔心劉小姐 蒜仁 40(斤)×142(元)=5680 200 65.5斤 17(元)×62.5(斤)=1062.5(元)  8/15 楊小姐 蒜仁 40(斤)×l42(元)=5680 200 82斤 17(元)×62.5(斤)=1062.5(元)  8/26 嘉義郭先生 蒜仁 40(斤)×l58(元)=6320 200 82斤 17(元)×82(斤)=1394(元)  8/29 臺南楊小姐 蒜仁 45(斤)×158(元)=7110 200 98斤 17(元)×98(斤)=1666(元)  8/29 魚匠李先生 蒜仁 64(斤)×l58(元)=10112 200 118斤 17(元)×l18(斤)=2006(元)  9/2 臺南楊小姐 蒜仁 45(斤)×l58(元)=7110 200 101斤 17(元)×l01(斤)=1717(元)  12/1 台G店-桃園 蒜仁 25(斤)×l40(元)=3500 280 65斤 17(元)×65(斤)=1108(元)  12/1 台G店-三峽 蒜仁 25(斤)×l40(元)=3500 280 68斤 17(元)×68(斤)=1156(元)  12/4 魚匠李先生 蒜仁 134(斤)×l40(元)=18760 300 213斤 17(元)×213(斤)=3621(元)  12/6 永靖施小姐 蒜仁 100(斤)×l40(元)=14000 300 178斤 17(元)×l78(斤)=3026(元)  合計   188021元 9260 2759斤 28342元 獲利150419